---
title: "Báo cáo kết quả Chương trình OCOP tỉnh An Giang"
subtitle: "Lập bởi Văn phòng Chương trình Nông thôn mới tỉnh An Giang"
author: "Vo Thanh Danh"
date: "`r Sys.Date()`"
output:
  html_document:
    code_download: true
    df_print: paged
    toc: true
    toc_float:
      collapsed: false
      smooth_scroll: false
    toc_depth: 4
    number_sections: true
    code_folding: "show"
    theme: "cosmo"
    highlight: "monochrome"
  pdf_document: default
  word_document: default
---


<style>
h1.title {font-size: 18pt; color: DarkBlue;} 
body, h1, h2, h3, h4 {font-family: "Palatino", serif;}
body {font-size: 12pt;}
/* Headers */
h1,h2,h3,h4,h5,h6{font-size: 14pt; color: #00008B;}
body {color: #333333;}
a, a:hover {color: #8B3A62;}
pre {font-size: 12px;}
</style>



```{r setup, echo=FALSE, include=FALSE}
knitr::opts_chunk$set(echo = FALSE)
```


```{r}
pacman::p_load(here, rio, ggplot2, tidyverse, tidyr, dplyr, knitr, readxl, corrplot,
  ggpie,
  ggpubr,
  haven,
  tidygeocoder)
```


```{r}
dta <- import(here("csdl", "ocop_ag_2020_offical.xlsx"))
```


# Thực trạng phát triển sản phẩm OCOP tỉnh An Giang từ năm 2019 đến năm  `r format(Sys.Date(), "%Y")`

## Bản đồ vị trí sản phẩm OCOP tỉnh An Giang


```{r}
# Dot density maps
## lấy thí dụ cho kinh do va vi do tu file "sample.xlsx"
map_dta <- import(here("csdl", "sample.xlsx"))
#
map <- map_dta %>% select(kinh_do, vi_do, company, address, prod_name, star_type, )
head(map, 3)
```


```{r}
library(mapview)
library(sf)
mymap <- st_as_sf(map, coords = c("kinh_do", "vi_do"), crs = 4326)
mapview(mymap, color="black", col.regions="blue",
        alpha.regions=0.5, legend = FALSE,
        homebutton = FALSE, map.types = "OpenStreetMap" )

```


## Toàn tỉnh

### Chung

```{r}
dta %>% select(-kinh_do, -vi_do) %>% 
rmarkdown::paged_table(dta)

```

### Năm 2020

```{r}
# nam 2020
dta %>% 
filter(year_eval %in% c("20")) %>%
  rmarkdown::paged_table()
```


### Năm 2021

```{r}
# nam 2021
dta %>% 
filter(year_eval %in% c("21")) %>%
  rmarkdown::paged_table()
```


### Năm 2022

```{r}
# nam 2022
dta %>% 
filter(year_eval %in% c("22")) %>%
  rmarkdown::paged_table()
```

### Năm 2023

```{r}
# nam 2023
dta %>% 
filter(year_eval %in% c("23")) %>%
  rmarkdown::paged_table()
```

### Năm 2024

```{r}
# nam 2024
dta %>% 
filter(year_eval %in% c("24")) %>%
  rmarkdown::paged_table()
```


### Năm 2025

```{r}
# nam 2025
dta %>% 
filter(year_eval %in% c("25")) %>%
  rmarkdown::paged_table()
```

## Cấp huyện

### Thành phố Long Xuyên

#### Chung 


```{r}
# Lọc và hiển thị dữ liệu
dta_lx <- dta %>% 
filter(district %in% c("883")) %>%
  rmarkdown::paged_table()
```

#### Năm 2020

```{r}
# nam 2020
dta_lx %>% 
filter(year_eval %in% c("20")) %>%
  rmarkdown::paged_table()
```


#### Năm 2021

```{r}
# nam 2021
dta_lx %>% 
filter(year_eval %in% c("21")) %>%
  rmarkdown::paged_table()
```


#### Năm 2022

```{r}
# nam 2022
dta_lx %>% 
filter(year_eval %in% c("22")) %>%
  rmarkdown::paged_table()
```


#### Năm 2023

```{r}
# nam 2023
dta_lx %>% 
filter(year_eval %in% c("23")) %>%
  rmarkdown::paged_table()
```


#### Năm 2024

```{r}
# nam 2024
dta_lx %>% 
filter(year_eval %in% c("24")) %>%
  rmarkdown::paged_table()
```

#### Năm 2025

```{r}
# nam 2025
dta_lx %>% 
filter(year_eval %in% c("25")) %>%
  rmarkdown::paged_table()
```


### Thành phố Châu Đốc

#### Chung

```{r}
# Lọc và hiển thị dữ liệu
dta_cd <- dta %>% 
filter(district %in% c("884")) %>%
  rmarkdown::paged_table()
```


#### Năm 2020

```{r}
# nam 2020
dta_cd %>% 
filter(year_eval %in% c("20")) %>%
  rmarkdown::paged_table()
```


#### Năm 2021

```{r}
# nam 2021
dta_cd %>% 
filter(year_eval %in% c("21")) %>%
  rmarkdown::paged_table()
```


#### Năm 2022

```{r}
# nam 2022
dta_cd %>% 
filter(year_eval %in% c("22")) %>%
  rmarkdown::paged_table()
```

#### Năm 2023

```{r}
# nam 2023
dta_cd %>% 
filter(year_eval %in% c("23")) %>%
  rmarkdown::paged_table()
```

#### Năm 2024

```{r}
# nam 2024
dta_cd %>% 
filter(year_eval %in% c("24")) %>%
  rmarkdown::paged_table()
```

#### Năm 2025

```{r}
# nam 2025
dta_cd %>% 
filter(year_eval %in% c("25")) %>%
  rmarkdown::paged_table()
```


### Huyện Châu Phú

#### Chung

```{r}
# Lọc và hiển thị dữ liệu
dta_cp <- dta %>% 
filter(district %in% c("888")) %>%
  rmarkdown::paged_table()
```


#### Năm 2020

```{r}
# nam 2020
dta_cp %>% 
filter(year_eval %in% c("20")) %>%
  rmarkdown::paged_table()
```


#### Năm 2021

```{r}
# nam 2021
dta_cp %>% 
filter(year_eval %in% c("21")) %>%
  rmarkdown::paged_table()
```


#### Năm 2022

```{r}
# nam 2022
dta_cp %>% 
filter(year_eval %in% c("22")) %>%
  rmarkdown::paged_table()
```

#### Năm 2023

```{r}
# nam 20223
dta_cp %>% 
filter(year_eval %in% c("23")) %>%
  rmarkdown::paged_table()
```

#### Năm 2024

```{r}
# nam 2024
dta_cp %>% 
filter(year_eval %in% c("24")) %>%
  rmarkdown::paged_table()
```


#### Năm 2025

```{r}
# nam 2025
dta_cp %>% 
filter(year_eval %in% c("25")) %>%
  rmarkdown::paged_table()
```



### Huyện An Phú

#### Chung

```{r}
# Lọc và hiển thị dữ liệu
dta_ap <- dta %>% 
filter(district %in% c("885")) %>%
  rmarkdown::paged_table()
```


#### Năm 2020

```{r}
# nam 2020
dta_ap %>% 
filter(year_eval %in% c("20")) %>%
  rmarkdown::paged_table()
```


#### Năm 2021

```{r}
# nam 2021
dta_ap %>% 
filter(year_eval %in% c("21")) %>%
  rmarkdown::paged_table()
```


#### Năm 2022

```{r}
# nam 2022
dta_ap %>% 
filter(year_eval %in% c("22")) %>%
  rmarkdown::paged_table()
```

#### Năm 2023

```{r}
# nam 2023
dta_ap %>% 
filter(year_eval %in% c("23")) %>%
  rmarkdown::paged_table()
```

#### Năm 2024

```{r}
# nam 2024
dta_ap %>% 
filter(year_eval %in% c("24")) %>%
  rmarkdown::paged_table()
```

#### Năm 2025

```{r}
# nam 2025
dta_ap %>% 
filter(year_eval %in% c("25")) %>%
  rmarkdown::paged_table()
```


### Thị xã Tân Châu

#### Chung


```{r}
# Lọc và hiển thị dữ liệu
dta_ap <- dta %>% 
filter(district %in% c("886")) %>%
  rmarkdown::paged_table()
```


#### Năm 2020

```{r}
# nam 2020
dta_ap %>% 
filter(year_eval %in% c("20")) %>%
  rmarkdown::paged_table()
```


#### Năm 2021

```{r}
# nam 2021
dta_ap %>% 
filter(year_eval %in% c("21")) %>%
  rmarkdown::paged_table()
```


#### Năm 2022

```{r}
# nam 2022
dta_ap %>% 
filter(year_eval %in% c("22")) %>%
  rmarkdown::paged_table()
```

#### Năm 2023

```{r}
# nam 2023
dta_ap %>% 
filter(year_eval %in% c("23")) %>%
  rmarkdown::paged_table()
```

#### Năm 2024

```{r}
# nam 2024
dta_ap %>% 
filter(year_eval %in% c("24")) %>%
  rmarkdown::paged_table()
```

#### Năm 2025

```{r}
# nam 2025
dta_ap %>% 
filter(year_eval %in% c("25")) %>%
  rmarkdown::paged_table()
```


### Huyện Phú Tân

#### Chung


```{r}
# Lọc và hiển thị dữ liệu
dta_pt <- dta %>% 
filter(district %in% c("887")) %>%
  rmarkdown::paged_table()
```


#### Năm 2020

```{r}
# nam 2020
dta_pt %>% 
filter(year_eval %in% c("20")) %>%
  rmarkdown::paged_table()
```


#### Năm 2021

```{r}
# nam 2021
dta_pt %>% 
filter(year_eval %in% c("21")) %>%
  rmarkdown::paged_table()
```


#### Năm 2022

```{r}
# nam 2022
dta_pt %>% 
filter(year_eval %in% c("22")) %>%
  rmarkdown::paged_table()
```

#### Năm 2023

```{r}
# nam 2023
dta_pt %>% 
filter(year_eval %in% c("23")) %>%
  rmarkdown::paged_table()
```

#### Năm 2024

```{r}
# nam 2024
dta_pt %>% 
filter(year_eval %in% c("24")) %>%
  rmarkdown::paged_table()
```

#### Năm 2025

```{r}
# nam 2025
dta_pt %>% 
filter(year_eval %in% c("25")) %>%
  rmarkdown::paged_table()
```



### Huyện Tịnh Biên

#### Chung
```{r}
# Lọc và hiển thị dữ liệu
dta_tb <- dta %>% 
filter(district %in% c("889")) %>%
  rmarkdown::paged_table()
```


#### Năm 2020

```{r}
# nam 2020
dta_tb %>% 
filter(year_eval %in% c("20")) %>%
  rmarkdown::paged_table()
```


#### Năm 2021

```{r}
# nam 2021
dta_tb %>% 
filter(year_eval %in% c("21")) %>%
  rmarkdown::paged_table()
```


#### Năm 2022

```{r}
# nam 2022
dta_tb %>% 
filter(year_eval %in% c("22")) %>%
  rmarkdown::paged_table()
```

#### Năm 2023
```{r}
# nam 2023
dta_tb %>% 
filter(year_eval %in% c("23")) %>%
  rmarkdown::paged_table()
```

#### Năm 2024

```{r}
# nam 2024
dta_tb %>% 
filter(year_eval %in% c("24")) %>%
  rmarkdown::paged_table()
```

#### Năm 2025

```{r}
# nam 2025
dta_tb %>% 
filter(year_eval %in% c("25")) %>%
  rmarkdown::paged_table()
```



### Huyện Tri Tôn

#### Chung 


```{r}
# Lọc và hiển thị dữ liệu
dta_tt <- dta %>% 
filter(district %in% c("890")) %>%
  rmarkdown::paged_table()
```


#### Năm 2020

```{r}
# nam 2020
dta_tt %>% 
filter(year_eval %in% c("20")) %>%
  rmarkdown::paged_table()
```


#### Năm 2021

```{r}
# nam 2021
dta_tt %>% 
filter(year_eval %in% c("21")) %>%
  rmarkdown::paged_table()
```


#### Năm 2022

```{r}
# nam 2022
dta_tt %>% 
filter(year_eval %in% c("22")) %>%
  rmarkdown::paged_table()
```

#### Năm 2023

```{r}
# nam 2023
dta_tt %>% 
filter(year_eval %in% c("23")) %>%
  rmarkdown::paged_table()
```

#### Năm 2024

```{r}
# nam 2024
dta_tt %>% 
filter(year_eval %in% c("24")) %>%
  rmarkdown::paged_table()
```

#### Năm 2025

```{r}
# nam 2025
dta_tt %>% 
filter(year_eval %in% c("25")) %>%
  rmarkdown::paged_table()
```


### Huyện Châu Thành

#### Chung

```{r}
# Lọc và hiển thị dữ liệu
dta_ct <- dta %>% 
filter(district %in% c("891")) %>%
  rmarkdown::paged_table()
```


#### Năm 2020

```{r}
# nam 2020
dta_ct %>% 
filter(year_eval %in% c("20")) %>%
  rmarkdown::paged_table()
```


#### Năm 2021

```{r}
# nam 2021
dta_ct %>% 
filter(year_eval %in% c("21")) %>%
  rmarkdown::paged_table()
```


#### Năm 2022

```{r}
# nam 2022
dta_ct %>% 
filter(year_eval %in% c("22")) %>%
  rmarkdown::paged_table()
```

#### Năm 2023

```{r}
# nam 2023
dta_ct %>% 
filter(year_eval %in% c("23")) %>%
  rmarkdown::paged_table()
```

#### Năm 2024

```{r}
# nam 2024
dta_ct %>% 
filter(year_eval %in% c("24")) %>%
  rmarkdown::paged_table()
```

#### Năm 2025

```{r}
# nam 2025
dta_ct %>% 
filter(year_eval %in% c("25")) %>%
  rmarkdown::paged_table()
```



### Huyện Chợ Mới

#### Chung

```{r}
# Lọc và hiển thị dữ liệu
dta_cm <- dta %>% 
filter(district %in% c("892")) %>%
  rmarkdown::paged_table()
```


#### Năm 2020

```{r}
# nam 2020
dta_cm %>% 
filter(year_eval %in% c("20")) %>%
  rmarkdown::paged_table()
```


#### Năm 2021

```{r}
# nam 2021
dta_cm %>% 
filter(year_eval %in% c("21")) %>%
  rmarkdown::paged_table()
```


#### Năm 2022

```{r}
# nam 2022
dta_cm %>% 
filter(year_eval %in% c("22")) %>%
  rmarkdown::paged_table()
```

#### Năm 2023

```{r}
# nam 2023
dta_cm %>% 
filter(year_eval %in% c("23")) %>%
  rmarkdown::paged_table()
```

#### Năm 2024

```{r}
# nam 2024
dta_cm %>% 
filter(year_eval %in% c("24")) %>%
  rmarkdown::paged_table()
```


#### Năm 2025

```{r}
# nam 2025
dta_cm %>% 
filter(year_eval %in% c("25")) %>%
  rmarkdown::paged_table()
```


### Huyện Thoại Sơn

#### Chung

```{r}
# Lọc và hiển thị dữ liệu
dta_ts <- dta %>% 
filter(district %in% c("893")) %>%
  rmarkdown::paged_table()
```


#### Năm 2020

```{r}
# nam 2020
dta_ts %>% 
filter(year_eval %in% c("20")) %>%
  rmarkdown::paged_table()
```


#### Năm 2021

```{r}
# nam 2021
dta_ts %>% 
filter(year_eval %in% c("21")) %>%
  rmarkdown::paged_table()
```


#### Năm 2022

```{r}
# nam 2022
dta_ts %>% 
filter(year_eval %in% c("22")) %>%
  rmarkdown::paged_table()
```

#### Năm 2023

```{r}
# nam 2023
dta_ts %>% 
filter(year_eval %in% c("23")) %>%
  rmarkdown::paged_table()
```

#### Năm 2024

```{r}
# nam 2024
dta_ts %>% 
filter(year_eval %in% c("24")) %>%
  rmarkdown::paged_table()
```

#### Năm 2025

```{r}
# nam 2025
dta_ts %>% 
filter(year_eval %in% c("25")) %>%
  rmarkdown::paged_table()
```


# Phân tích kết quả thực hiện chương trình

## Phân theo hạng sao


```{r}
# A1.
# Thống kê mô tả
summary_table <- dta %>%
  group_by(year_eval, star_type) %>%
  summarise(count = n(), .groups = "drop")
print(summary_table)

```



```{r}
# A2
# Vẽ biểu đồ cột theo cấp sao (3 4 5)
ggplot(summary_table, aes(x = factor(year_eval), y = count, fill = factor(star_type))) +
  geom_bar(stat = "identity", position = "dodge") +
  labs(title = "Phân theo cấp sao",
       x = "Năm",
       y = "Số lượng",
       fill = "Cấp sao") +
  theme_minimal()

```



```{r}
# A3 
# Cài đặt thư viện cần thiết
pacman::p_load(fmsb)

# Chọn các cột cần thiết và nhóm theo star_type
df <- dta %>% select(star_type, score_A, score_B, score_C) %>%
  group_by(star_type) %>%
  summarise(across(c(score_A, score_B, score_C), mean, na.rm = TRUE), .groups = "drop")

# Tạo max/min cho radar chart (thêm cột star_type để tránh lỗi khác số cột)
max_min <- data.frame(
  star_type = "Max/Min",
  score_A = c(max(df$score_A, na.rm = TRUE), min(df$score_A, na.rm = TRUE)),
  score_B = c(max(df$score_B, na.rm = TRUE), min(df$score_B, na.rm = TRUE)),
  score_C = c(max(df$score_C, na.rm = TRUE), min(df$score_C, na.rm = TRUE))
)

# Ghép max/min vào dataframe
df_radar <- rbind(max_min, df)

# Loại bỏ cột star_type trước khi vẽ radar chart
df_radar_numeric <- df_radar %>% select(-star_type)

# Lấy danh sách star_type để tạo màu sắc
star_types <- df$star_type
colors <- rainbow(length(star_types))

# Vẽ radar chart với các nhóm star_type
par(mfrow = c(1, 1)) # Reset layout
radarchart(df_radar_numeric, axistype = 1, 
           pcol = colors, pfcol = adjustcolor(colors, alpha.f = 0.3), 
           plwd = 2, plty = 1, 
           title = "% điểm đánh giá các phần A, B, C so với khung điểm chung")

# Thêm chú thích (legend)
legend("topright", legend = star_types, col = colors, lty = 1, lwd = 2, title = "Cấp sao")

```



## Phân theo loại hình chủ thể OCOP


```{r}
# B1. 
# Thống kê mô tả
summary_table <- dta %>%
  group_by(year_eval, company_type) %>%
  summarise(count = n(), .groups = "drop")
print(summary_table)

```


```{r}
# B2
# Vẽ biểu đồ cột theo loại hình chủ thể OCOP
ggplot(summary_table, aes(x = factor(year_eval), y = count, fill = factor(company_type))) +
  geom_bar(stat = "identity", position = "dodge") +
  labs(title = "Phân theo loại hình chủ thể OCOP",
       x = "Năm",
       y = "Số lượng",
       fill = "Loại hình") +
  theme_minimal()

```


## Sơ đồ radar về kết quả phân hạng sản phẩm OCOP 

Tương quan điểm phần A, B, C giữa các loại hình chủ thể OCOP


```{r}
# B3
# Chọn các cột cần thiết và nhóm theo company_type
df <- dta %>% select(company_type, score_A, score_B, score_C) %>%
  group_by(company_type) %>%
  summarise(across(c(score_A, score_B, score_C), mean, na.rm = TRUE), .groups = "drop")

# Tạo max/min cho radar chart (thêm cột company_type để tránh lỗi khác số cột)
max_min <- data.frame(
  company_type = "Max/Min",
  score_A = c(max(df$score_A, na.rm = TRUE), min(df$score_A, na.rm = TRUE)),
  score_B = c(max(df$score_B, na.rm = TRUE), min(df$score_B, na.rm = TRUE)),
  score_C = c(max(df$score_C, na.rm = TRUE), min(df$score_C, na.rm = TRUE))
)

# Ghép max/min vào dataframe
df_radar <- rbind(max_min, df)

# Loại bỏ cột company_type trước khi vẽ radar chart
df_radar_numeric <- df_radar %>% select(-company_type)

# Lấy danh sách company_type để tạo màu sắc
company_types <- df$company_type
colors <- rainbow(length(company_types))

# Vẽ radar chart với các nhóm company_type
par(mfrow = c(1, 1)) # Reset layout
radarchart(df_radar_numeric, axistype = 1, 
           pcol = colors, pfcol = adjustcolor(colors, alpha.f = 0.3), 
           plwd = 2, plty = 1, 
           title = "% điểm đánh giá các phần A, B, C so với khung điểm chung")

# Thêm chú thích (legend)
legend("topright", legend = company_types, col = colors, lty = 1, lwd = 2, title = "Loại hình")

```



# Kết quả đánh giá phân hạng sản phẩm OCOP năm  `r format(Sys.Date(), "%Y")`


## Kết quả đánh giá phân hạng sản phẩm OCOP cấp quốc gia năm  `r format(Sys.Date(), "%Y")`


```{r}
# Lọc và hiển thị dữ liệu
dta_new <- import(here("csdl", "ocop_ag_2025.xlsx")) %>% 
filter(star_type %in% c("5")) %>%
  rmarkdown::paged_table()
```


## Kết quả đánh giá phân hạng sản phẩm OCOP cấp tỉnh năm  `r format(Sys.Date(), "%Y")`

```{r}
# Lọc và hiển thị dữ liệu
dta_new %>% 
filter(star_type %in% c("4")) %>%
  rmarkdown::paged_table()
```


## Kết quả đánh giá phân hạng sản phẩm OCOP cấp huyện năm  `r format(Sys.Date(), "%Y")`


```{r}
# Lọc và hiển thị dữ liệu
dta_new %>% 
filter(star_type %in% c("3")) %>%
  rmarkdown::paged_table()
```


# Danh mục các sản phẩm có tiềm năng nâng hạng cấp sao


## Năm sao


```{r}
# Loại bỏ cột kinh_do và vi_do, sau đó lọc điểm số > 84
filtered_data <- dta %>% 
  select(-kinh_do, -vi_do) %>% 
  filter(score_total > 84 & score_total < 90)

# Hiển thị dữ liệu theo định dạng bảng đẹp trong RMarkdown
rmarkdown::paged_table(filtered_data)

```


## Bốn sao

```{r}
# Loại bỏ cột kinh_do và vi_do, sau đó lọc điểm số > 64 & < 70
filtered_data <- dta %>% 
  select(-kinh_do, -vi_do) %>% 
  filter(score_total > 64 & score_total < 70)

# Hiển thị dữ liệu theo định dạng bảng đẹp trong RMarkdown
rmarkdown::paged_table(filtered_data)

```



# Danh mục các sản phẩm OCOP tiềm năng 

```{r}
dta_potential <- import(here("csdl", "ocop_ag_potential.xlsx")) 
dta_potential %>% 
  select(-kinh_do, -vi_do) %>%
rmarkdown::paged_table()

```



end.

